【裁判字號】    89,上訴,1407
【裁判日期】    890225
【裁判案由】    毒品危害防制條例
【裁判全文】
臺灣高等法院刑事判決                          八十九年度上訴字第一四七號
    上  訴  人  甲○○
    即  被  告
右上訴人因違反毒品危害防制條例案件，不服台灣板橋地方法院八十九年度訴字第一
九三號，中華民國八十九年二月二十五日第一審判決（起訴案號：台灣板橋地方法院
檢察署八十八年度偵字第二一五四六號），提起上訴，本院判決如左：
    主  文
原判決撤銷。
甲○○連續轉讓第二級毒品，累犯，處有期徒刑壹年貳月。
第二級毒品安非他命壹小包（毛重零點捌壹公克、淨重零點伍柒公克、包裝重零點貳
陸公克）沒收銷燬之。
    事  實
一、甲○○曾於民國（下同）八十三年間因違反麻醉藥品管理條例案件，經台灣台北
    地方法院判處有期徒刑四月確定，於八十三年十一月十一日易科罰金執行完畢，
    猶不知悛悔，基於轉讓第二級毒品安非他命之概括犯意，先於八十八年九月二十
    二日下午二十二時三十分許，在台北縣新店市○○路「加州旅館」，無償提供安
    非他命少許供未成年人乙○○（六十九年七月二十三日生）非法施用，復於八十
    八年九月二十三日晚間十一、二時許（起訴書誤繕為同年月二十四日凌晨一時許
    ），在台北縣中和市○○路○段一六二號「新萬年賓館」五０六室內，再度無償
    轉讓安非他命少許予乙○○吸用，而連續轉讓第二級毒品安非他命二次。嗣甲○
    ○、乙○○為警於八十八年九月二十四日凌晨一時許，在上址「新萬年賓館」五
    ０六室內當場查獲，並扣得甲○○所有並供轉讓予乙○○施用之安非他命一小包
    （毛重零點捌壹公克、淨重零點伍柒公克、包裝重零點貳陸公克）。
二、案經台北縣警察局中和分局報請台灣板橋地方法院檢察署檢察官偵查起訴。
    理  由
一、訊據上訴人即被告甲○○否認有前揭事實之轉讓行為，辯稱：我們當初是一起出
    錢買的，原審判得太重云云，然查被告甲○○迭於警訊及第一審審理時坦承不諱
    ，核與證人乙○○於偵查及原審法院證述之情節相符，並有安非他命一小包（毛
    重零點捌壹公克、淨重零點伍柒公克、包裝重零點貳陸公克，有法務部調查局八
    十九年五月二十五日陸(一)字第八九０三四八四一號檢驗通知書附卷可憑）扣案
    足資佐證，被告空言否認，尚無可採，本件事證明確，被告犯行堪予認定。
二、核被告甲○○所為，係犯毒品危害防制條例第八條第二項轉讓第二級毒品罪，被
    告先後二次犯行，時間緊接，所犯罪名相同，顯係基於概括犯意反覆為之，應依
    連續犯規定以一罪論，惟因轉讓第二級毒品數量僅少許，且只有二次，爰不予加
    重其刑，被告為成年人對未成年人乙○○犯轉讓第二級毒品罪，應依毒品危害防
    制條例第九條規定加重其刑。又被告甲○○曾於八十三年間因違反麻醉藥品管理
    條例案件，經台灣台北地方法院判處有期徒刑四月確定，於八十三年十一月十一
    日易科罰金執行完畢，此有台灣高等法院檢察署刑案紀錄簡覆表及本院之被告全
    國前案紀錄表各一份在卷足徵，其於有期徒刑執行完畢後五年內，再犯本件有期
    徒刑以上之罪，應依累犯之規定遞加重其刑。爰審酌被告素行、犯罪動機、目的
    、手段、次數、所生危害與犯後之態度等一切情狀，量處如主文所示之刑。扣案
    安非他命一小包（毛重零點捌壹公克、淨重零點伍柒公克、包裝重零點貳陸公克
    ），係查獲之毒品，應依毒品危害防制條例第十八條第一項前段沒收銷燬之。另
    起訴書所載扣得吸食器二具，均與被告轉讓第二級毒品犯行無關，爰不予諭知沒
    收。
三、原審據以論罪科刑原非無見，惟對於扣案之毒品未予鑑定是否為第一級毒品或第
    二級毒品，且其重量亦有不符，尚嫌疏漏。被告上訴意旨指摘原判決不當，雖無
    理由，但原判既有前揭可議之處，仍應由本院將原判決撤銷改判如主文。
據上論斷，應依刑事訴訟法第三百六十九條第一項前段、第三百六十四條、第二百九
十九條第一項前段、毒品危害防制條例第八條第二項、第九條、第十八條第一項前段
、刑法第十一條前段、第五十六條、第四十七條判決如主文。
本案經檢察官施良波到庭執行職務。
中      華      民      國    八十九    年      六      月    二十二    日
                                臺灣高等法院刑事第四庭
                                    審判長法  官  蔡  永  昌
                                          法  官  陳  榮  和
                                          法  官  許  宗  和
右正本證明與原本無異。
如不服本判決應於收受送達後十日內向本院提出上訴書狀，其未敘述上訴之理由者並
得於提起上訴後十日內向本院補提理由書（均須按他造當事人之人數附繕本）。
                        書記官  廖  艷  莉
中      華      民      國    八十九    年      六      月    二十六    日
附錄：本案論罪科刑法條全文
毒品危害防制條例第八條第二項
轉讓第二級毒品者，處六月以上五年以下有期徒刑，得併科新台幣七十萬元以下罰金
。


司法院資訊處製作；財團法人民間司法改革基金會備份。
